臺灣士林地方法院刑事判決
111年度易字第238號
公  訴  人  臺灣士林地方檢察署檢察官
被      告  ASAD MUHAMMAD  




上列被告因違反性騷擾防治法案件，經檢察官提起公訴（111年
度偵字第6554號），本院判決如下：
    主  文
甲○ ○○○○      犯性騷擾防治法第二十五條第一項之性騷擾罪，
處拘役伍拾日，如易科罰金，以新臺幣壹仟元折算壹日。
    事  實
一、甲○ ○○○○      於民國111年2月25日（起訴書誤載為111年3
    月1日）某時許，以傳送臉書訊息（起訴書誤載為以電話）
    之方式，向代號AW000-A111092號成年女子（真實姓名年籍
    均詳卷，下稱A女）表示其將離開臺灣，有盆栽及雜物等可
    供出售或贈送等詞，A女遂於111年3月2日7時30分許，前往
    甲○ ○○○○      位於臺北市○○區○○○路0段00號2樓8室之宿舍
    房間，甲○ ○○○○      於上開時、地，竟基於性騷擾之意圖
    ，趁A女未予防備且不及抗拒之際，親吻A女嘴唇，對A女為
    性騷擾得逞。
二、案經A女訴由臺北市政府警察局南港分局報告臺灣士林地方
    檢察署檢察官偵查起訴。
    理  由
壹、證據能力部分：
    本判決引用被告甲○ ○○○○      以外之人於審判外之陳述，
    雖屬傳聞證據，然檢察官及被告於本院審判程序時均表示無
    意見，且同意作為證據【本院111年度易字第238號卷（下稱
    本院易字卷）第80至84頁】，本院審酌上開證據資料作成時
    之情況，尚無違法不當及證明力明顯過低之瑕疵，認為以之
    作為證據應屬適當，揆諸刑事訴訟法第159條之5第1項規定
    ，均有證據能力。又本判決其他引用資以認定事實所憑之非
    供述證據，並無證據證明係公務員違背法定程序所取得，依
    刑事訴訟法第158條之4反面解釋，亦有證據能力。
貳、實體部分：
一、認定犯罪事實所憑之證據及理由：　　
　　上開犯罪事實，業經被告於本院審理中坦承不諱（本院易字
    卷第80頁），核與證人即告訴人A女於警詢、訊問時之證述
    【臺灣士林地方檢察署111年度他字第1193號卷（下稱他字
    卷）第53至55、67至69頁，111年度偵字第6554號卷（下稱
    偵字卷）第15至25頁】大致相符，並有被告與A女之臉書訊
    息對話紀錄及宿舍監視器影像擷圖、內政部警政署刑事警察
    局111年3月25日刑生字第1110025169號鑑定書（偵字卷第39
    、40、59至63頁，本院易字卷第91至114頁）在卷可憑，足
    證被告之自白與事實相符，洵堪採信。從而，本案事證明確
    ，被告犯行洵堪認定，應予依法論科。
二、論罪科刑：
  ㈠按性騷擾防治法第25條第1項之性騷擾罪，係指性侵害犯罪以
    外，基於同法第2條第1、2款所列之性騷擾意圖，以乘被害
    人不及抗拒之違反意願方法，對其為與性或性別有關之親吻
    、擁抱或觸摸臀部、胸部或其他身體隱私處之行為，與強制
    猥褻罪相較，後者乃以其他性主體為洩慾之工具，俾求得行
    為人自我性慾之滿足，非僅短暫之干擾，乃侵害被害人之性
    自主權，即妨害被害人性意思形成、決定之自由；而前者則
    意在騷擾觸摸之對象，不以性慾之滿足為必要，係於被害人
    不及抗拒之際，出其不意乘隙為短暫之觸摸，尚未達於妨害
    性意思之自由，而僅破壞被害人所享有關於性、性別等，與
    性有關之寧靜、不受干擾之平和狀態（最高法院107年度台
    上字第2661號判決意旨參照）。本案被告利用A女未予防範
    而不及抗拒之機會，親吻A女之嘴唇，乃屬偷襲式、短暫性
    、有性暗示之不當觸摸，損及A女之人格尊嚴，造成甲 被冒
    犯之情境，是核被告所為，係犯性騷擾防治法第25條第1項
    之性騷擾罪。　
  ㈡爰以行為人責任為基礎，審酌被告與A女結識未久，竟圖逞一
    己私慾，趁其不及抗拒之際而親吻A女嘴唇，顯已侵犯A女之
    身體自主權，欠缺尊重他人之觀念，不僅令A女飽受驚恐，
    且造成A女心理之創傷，所為應予非難；又衡以被告於本院
    審理程序時已坦承犯行，且表示願賠償A女新臺幣（下同）1
    0萬元，僅因A女已離開臺灣而未成立調解（本院易字卷第50
    、79頁）之犯後態度，暨考量其素行尚佳、犯罪之動機、手
    段、情節、所生危害及自陳目前就讀博士班之教育智識程度
    ，現為學術機構之博士研究員，月收入約1萬多元，已婚，
    有1名未成年子女，一人獨自在臺灣生活之家庭、生活狀況
    （本院易字卷第84頁）等一切情狀，量處如主文所示之刑，
    並諭知易科罰金之折算標準。
據上論斷，應依刑事訴訟法第299條第1項前段，判決如主文。
本案經檢察官乙○○提起公訴，檢察官郭季青、李清友到庭執行職
務。
中　　華　　民　　國　　111 　年　　9 　　月　　27　　日
                  刑事第七庭　法  官  吳佩真
以上正本證明與原本無異。
如不服本判決應於收受送達後20日內向本院提出上訴書狀，並應
敘述具體理由。其未敘述上訴理由者，應於上訴期間屆滿後20 
日內向本院補提理由書 (均須按他造當事人之人數附繕本 )「切
勿逕送上級法院」。
                              書記官  黃婕宜
中　　華　　民　　國　　111 　年　　9 　　月　　27　　日
附錄本案論罪科刑法條全文：
性騷擾防治法第25條第1項
意圖性騷擾，乘人不及抗拒而為親吻、擁抱或觸摸其臀部、胸部
或其他身體隱私處之行為者，處2年以下有期徒刑、拘役或科或
併科新臺幣10萬元以下罰金。